臺灣臺南地方法院民事裁定　　　 100年度聲字第154號
聲　請　人　合庭有限公司
法定代理人　林杰豪
相　對　人　謝國泰
　　　　　　謝名彥
　　　　　　謝明樹
　　　　　　鄭志華
上列當事人間聲請停止執行事件，本院裁定如下：
    主  文
聲請人供擔保新臺幣壹拾貳萬貳仟參佰陸拾壹元後，本院一００
年度司執字第二八二五七號清償債務強制執行事件，就附表所載
動產之強制執行程序，於本院一００年度補字第二八九號第三人
異議之訴事件判決確定或和解、撤回前，應暫予停止。
    理  由
一、按有回復原狀之聲請，或提起再審或異議之訴，或對於和解
    為繼續審判之請求，或提起宣告調解無效之訴，撤銷調解之
    訴，或對於許可強制執行之裁定提起抗告時，法院因必要情
    形，或依聲請定相當並確實之擔保，得為停止強制執行之裁
    定，強制執行法第18條第2項定有明文。次按強制執行法第
    18條第2項規定，所謂必要情形，係由法院就回復原狀之聲
    請，或再審之訴，或異議之訴，在法律上是否顯無理由，以
    及如不停止執行，將來是否難於回復執行前之狀態等各情形
    予以斟酌，依職權自由裁量定之。依此規定，只須當事人提
    起異議之訴，在該異議之訴確定前，法院如認有必要，得依
    職權為停止執行之裁定；其在當事人願供擔保，聲請停止強
    制執行時，法院亦非不得依其聲請，定相當並確實之擔保，
    為停止強制執行之裁定。至該異議之訴實體上有無理由，則
    非法院於裁定停止強制執行時應予審酌之事項（最高法院93
    年度臺抗字第723號裁定意旨參照）。再按債務人本於停止
    執行裁定所供之擔保，係以擔保債權人因債務人聲請停止強
    制執行不當可能遭受之損害得獲賠償為目的，故法院於裁定
    停止強制執行時，就擔保金額與債權人因停止強制執行不當
    可能遭受之損害間之關聯，自應斟酌該債權人因停止執行可
    能遭受之損害，以為衡量之標準，非以標的物之價值或債權
    額為依據。債權人因停止執行所受之損害，包括債權人未能
    即時受償或利用該標的物所受之損害額，或其因另供擔保強
    制執行所受之損害（最高法院86年度臺抗字第442號、87 年
    度臺抗字第529號、91年度臺抗字第429號及92年度臺抗字第
    480號裁定意旨參照）。
二、聲請意旨略以：聲請人已於本院提起第三人異議之訴（案號
    ：100年度補字第289號），為避免聲請人之財產遭拍賣而發
    生難以回復之損害，爰聲請准予供擔保，裁定本院100年度
    司執字第28257號執行事件於聲請人所提第三人異議之訴事
    件判決確定前停止執行等語。
三、經查，本院100年度司執字第28257號相對人與債務人謝國泰
    、謝名彥、謝明樹間請求清償債務強制執行事件，聲請人以
    該執行程序所查封之動產均為其所有，提起第三人異議之訴
    等情，業經本院依職權調閱上開執行卷宗及本院100年度補
    字第289號第三人異議之訴卷宗審核無訛，依前揭強制執行
    法第18條第2項規定，聲請人聲請供擔保後停止對上開動產
    之強制執行程序，即有理由，應予准許。又法院依強制執行
    法第18條第2項定擔保金額而准許停止強制執行之裁定者，
    該項擔保係備供執行債權人即相對人因停止執行所受損害之
    賠償，其數額應依標的物停止執行後，債權人未能即時受償
    所受之損害額定之。本院審酌相對人請求強制執行之債權本
    金為新臺幣（下同）2,200,000元及其中2,000,000部分自98
    年12月23日起至清償日止，按週年利率5％計算之利息，此
    有相對人民事聲請強制執行狀附於上開執行卷宗可稽。又前
    述查封之動產尚在鑑價中，惟參之停止執行有限期及急迫性
    ，本院依聲請人提起第三人異議之訴案件中陳報其財產目錄
    殘餘價值為863, 723元定其價值，是相對人因停止執行，未
    能即時就經由拍賣前揭動產受償之債權額至多863,723元，
    可能因無法運用該筆資金而發生相當於利息之損失以依法定
    利率即週年利率百分之5計算較為客觀，且不受利率波動之
    影響，應屬核算相對人因停止執行所受損害最妥適標準。另
    上開第三人異議之訴之民事訴訟，其標的價額未逾民事訴訟
    法第466條所定金額，為不得上訴第三審之案件，則該訴訟
    事件至二審即確定，且上開第三人異議之訴之訴訟程序，自
    起訴至第二審終結確定之期間可推定為2年10個月（參照各
    級法院辦案期限實施要點，民事訴訟程序辦案期限第一審為
    10 個月、第二審為2年），依此計算，則相對人因停止強制
    執行未能即時受償之可能損失金額即為122,361元【計算式
    ：863,723（元）5%（2＋10/12）＝122,361（元，元以
    下四捨五入）】。依首揭規定及說明，核定聲請人應供擔保
    之金額即為相對人因停止強制執行可能遭受之上開損害金額
    ，爰定聲請人之擔保金額如主文所示。
四、據上論結，聲請人之聲請為有理由，依強制執行法第18條第
    2項，裁定如主文。
中    華    民    國   100    年    7     月    6     日
                  民事第二庭    法  官  田玉芬
以上正本係照原本作成
如對本裁定抗告，應於收受裁定正本送達後10日內向本院提出抗
告狀，並繳納抗告裁判費新台幣1,000元整。
中    華    民    國   100    年    7     月    8     日
                                書記官  劉紀君
┌──────────────────────────────┐
│附表：                                   100年度聲字第154號 │
├─┬──────────┬─┬─┬───────┬─────┤
│編│物  品  名  稱      │單│數│物品所在地    │ 備   考  │
│號│                    │位│量│              │          │
├─┼──────────┼─┼─┼───────┼─────┤
│1 │電熱塗布機          │台│壹│臺南市下營區西│標封：5507│
│  │                    │  │  │連里1鄰連表1-8│          │
│  │                    │  │  │號            │          │
├─┼──────────┼─┼─┼───────┼─────┤
│2 │LVD油壓機           │台│壹│同上          │標封：5508│
├─┼──────────┼─┼─┼───────┼─────┤
│3 │油壓壓扁機          │台│壹│同上          │標封：5509│
│  │(TELEX85317)        │  │  │              │          │
├─┼──────────┼─┼─┼───────┼─────┤
│4 │高壓機械機整組      │台│壹│同上          │標封：5510│
├─┼──────────┼─┼─┼───────┼─────┤
│5 │油壓壓扁機          │台│壹│同上          │標封：5511│
├─┼──────────┼─┼─┼───────┼─────┤
│6 │風扇、水塔          │台│柒│同上          │標封：5512│
├─┼──────────┼─┼─┼───────┼─────┤
│7 │ㄇ型半圓前後水糟機  │台│肆│同上          │標封：5513│
├─┼──────────┼─┼─┼───────┼─────┤
│8 │S.M機械台           │台│壹│同上          │標封：5514│
└─┴──────────┴─┴─┴───────┴─────┘